【裁判字號】    98,建,10
【裁判日期】    980522
【裁判案由】    給付工程款
【裁判全文】
臺灣宜蘭地方法院民事判決                98年度建字第10號
原      告  興道企業股份有限公司
法定代理人  丁○○
訴訟代理人  乙○○
            甲○○
被      告  登泰營造股份有限公司
法定代理人  丙○○○
訴訟代理人  包漢銘律師
上列當事人間請求給付工程款事件，本院於民國98年5月19日言
詞辯論終結，判決如下：
    主  文
被告應給付原告新台幣肆佰壹拾柒萬零柒佰肆拾壹元，及自其中
貳佰拾貳萬壹仟貳佰元自如附表所示退票日起至清償日止，按
週年利率百分之六計算之利息；另其中新台幣壹佰捌拾肆萬玖仟
伍佰肆拾壹元自民國九十八年四月二十九日起至清償日止，按週
年利率百分之五計算之利息。
訴訟費用新台幣肆萬貳仟參佰捌拾貳元由被告負擔。
本判決得假執行。
    事  實  及  理  由
甲、程序方面：
    按訴狀送達後，原告不得將原訴變更或追加他訴。但擴張或
    減縮應受判決事項之聲明者，不在此限。民事訴訟法第255
    條第1項第3款定有明文。本件原告起訴時原請求被告給付新
    台幣（下同）4,577,341元，嗣於訴訟程序進行中就該部分
    減縮為4,170,741元，此核屬對被告部分聲明之減縮，依前
    開法條規定，應予准許，先此敘明。
乙、實體方面：
一、原告起訴意旨：原告前向被告承包渠向榮民工程股份有限公
    司營建施工處承攬之苗58線伸縮縫、國六南投段第C604標平
    林高架橋工程及台鐵新竹內灣支線改建計畫工程等，已全部
    施工完成，然被告尚積欠原告工程款總計為4,170,741元，
    所開立支付工程款如附表所示之支票經提示但遭退票。爰依
    據兩造間承攬契約及支票票據之法律關係，請求被告給付上
    開積欠之工程款、支票票款及法定遲延利息，並聲明如主文
    第1項所示。
二、被告方面：對原告減縮後之請求為認諾。
三、按當事人於言詞辯論時為訴訟標的之捨棄或認諾者，應本於
    其捨棄或認諾為該當事人敗訴之判決，民事訴訟法第384條
    定有明文。查本件被告於98年5月19日言詞辯論時，當庭表
    示認諾原告之請求，依前述民事訴訟法第384條之規定，應
    本於其認諾為被告敗訴之判決。故本件原告之請求，為有理
    由，應予准許。
四、本件係本於被告認諾所為之判決，爰依民事訴訟法第389條
    第1項第1款之規定，依職權宣告假執行。
六、訴訟費用負擔之依據：民事訴訟法第78條。
中    華    民    國    98    年    5     月    22    日
                    臺灣宜蘭地方法院民事庭
                        法  官  張軒豪
正本與原本無異。
如不服本判決應於判決送達後20日內提出上訴狀（須附繕本）。
中    華    民    國    98    年    5     月    25    日
                        書記官  謝佩欣
附表：
┌─┬────┬────┬────┬─────┬────┐
│編│ 發票人 │ 付款人 │支票號碼│原告主張之│票面金額│
│號│        │        │        │利息起算日│（新台幣│
│  │        │        │        │          │）      │
├─┼────┼────┼────┼─────┼────┤
│ 1│登泰營造│臺灣中小│EN      │97年11月28│957,300 │
│  │股份有限│企業銀行│0000000 │日        │元      │
│  │公司    │宜蘭分行│        │          │        │
├─┼────┼────┼────┼─────┼────┤
│ 2│登泰營造│臺灣中小│EN      │97年11月28│957,300 │
│  │股份有限│企業銀行│0000000 │日        │元      │
│  │公司    │宜蘭分行│        │          │        │
├─┼────┼────┼────┼─────┼────┤
│ 3│登泰營造│臺灣中小│AU      │98年1月8日│406,600 │
│  │股份有限│企業銀行│0000000 │          │元      │
│  │公司    │宜蘭分行│        │          │        │
└─┴────┴────┴────┴─────┴────┘


司法院資訊處製作；財團法人民間司法改革基金會備份。
